【裁判字號】    97,易,3115
【裁判日期】    970918
【裁判案由】    竊盜等
【裁判全文】
臺灣臺中地方法院刑事判決              97年度易字第3115號
公  訴  人  臺灣臺中地方法院檢察署檢察官
被      告  戊○○
                    現另案在臺灣臺中監獄執行中
上列被告因竊盜等案件，經檢察官提起公訴（96年度偵字第
27374號），本院判決如下：
    主    文
戊○○犯偽造署押罪，處有期徒刑柒月，在事實欄一偽造「丁○○」署押均沒收；又犯收受贓物罪，處有期徒刑陸月；又犯收受
贓物罪，處有期徒刑陸月；又犯加重竊盜罪，處有期徒刑拾月；
應執行有期徒刑貳年，在事實欄一偽造「丁○○」署押均沒收。
    事    實
一、戊○○於民國96年5月7日下午2時許，因涉嫌毒品案件，經
    警方在臺中縣大甲鎮○○道三號公路查獲，為圖規避刑事追
    訴，隱瞞其真實身分，竟基於偽造署押之犯意，自5月7日下
    午2時10分許起至晚間9時2分許止，冒用其兄丁○○之姓名
    、出生年月日、住址等年籍資料應訊，並接續在國道公路警
    察局第七警察隊接受詢問時，在逮捕通知書、搜索及扣押筆
    錄、扣押物品目錄表、刑案現場照片、偵詢（調查）筆錄、
    委託鑑驗尿液代號與姓名對照表、指紋卡片上，偽造「丁○○」之署押共48枚（含簽名8枚、指印40枚），並在本署檢
    察官訊問後，於訊問筆錄偽簽「丁○○」署名1枚，足以生
    損害於司法機關偵辦刑事案件之正確性及丁○○本人之權益
    。嗣上開指紋卡片經送內政部警政署刑事警察局指紋室進行
    鑑定比對，而查悉上情。
二、戊○○已預見姓名不詳、綽號「阿龍」之成年人所提供之支
    票，係屬來源不明之贓物，仍基於收受贓物之犯意，於96年
    10月底某日，在臺中縣大甲鎮街上，自「阿龍」處收受南投
    縣中寮鄉農會支票號碼第0000000號、褒忠農會支票號碼第
    FA0000000號、麥寮鄉農會支票號碼第337282號之支票共計3
    紙（為乙○○所有，於96年10月29日，在雲林縣台西鄉萬興
    13號住處失竊）。丁○○另基於收受贓物之犯意，於96年11
    月初，在苗栗縣苑裡鎮，復自「阿龍」處收受南投縣中寮鄉
    農會支票號碼第0000000號、雲林區農會支票號碼FA0000000
    號、臺灣中小企銀永和分行支票號碼AU0000000號、台西農
    會支票號碼第FA0000000號之支票共計4紙（同為乙○○於上
    述時、地所失竊）。嗣戊○○並將其中南投縣中寮鄉農會支
    票號碼第0000000號，交由友人阮銘祥（另為不起訴處分）
    提示；褒忠農會支票號碼第FA0000000號，交由不知情之友
    人李麗敏轉交他人提示；臺灣中小企銀永和分行支票號碼
    AU0000000號及台西農會支票號碼第FA0000000號，交由林政
    孝、陳金菊（另為不起訴處分）提示；而南投縣中寮鄉農會
    支票號碼第0000000號、雲林區農會支票號碼FA0000000號之
    支票，則自行背書後提示，復經警於96年11月6日，在身上
    查獲剩餘之麥寮鄉農會支票號碼第337282號之支票，始循線
    查知上情。
三、戊○○另意圖為自己不法之所有，於96年11月6日上午7時許
    ，在臺中市○○區○○路23號前，以可供作兇器使用之鉗子
    及1字起子各一支，竊取甲○○所有之車牌號碼9885-PD號自
    用小客車。得手後，供己代步使用。
四、案經雲林縣警察局台西分局及虎尾分局分別報告臺灣雲林地
    方法院檢察署呈請臺灣高等法院檢察署令轉，及內政部警政
    署國道公路警察及臺中市警察局移送、臺中縣警察局大甲分
    局報請台灣台中地方法院檢察署偵查起訴。
    理    由
一、上揭犯罪事實，業據被告戊○○坦承不諱，核與被害人甲○○、乙○○、丙○○指訴情節相符，並經證人阮明祥、林政
    孝、陳金菊、丁○○、林建文、莊董玉怨、李麗敏、李肇聰
    、陳許文豪、陳玉峻、簡文欽證述明確，復有國道公路警察
    局第七警察隊通知書、搜索及扣押筆錄、扣押物品目錄表、
    刑案現場照片、偵詢（調查）筆錄、委託鑑驗尿液代號與姓
    名對照表、指紋卡片、台灣台中地方法院檢察署96年度毒偵
    字第2651號96年5月7日訊問筆錄、丙○○失竊支票明細、掛
    失止付票據提示人資料查報表、票據掛失止付通知書、遺失
    票據申報書、各該支票影本、退票理由單、車籍查詢-基本
    資料詳細畫面、失車紀錄、臺中縣警察局大甲分局贓物認領
    保管單、臺中市警察局車輛協尋電腦輸入單、臺中縣警察局
    車輛尋獲電腦輸入單、大甲分局扣押物品目錄表、刑案現場
    照片等附卷可稽。足認被告之自白與事實相符，事證明確，
    被告之犯行洵堪認定。
二、本件被告於「逮捕通知書」之「被通知人簽章」欄偽簽他人
    姓名捺指印，因非在「收受人簽章」欄為之，而僅處於受通
    知者之地位，尚不能表示其係有製作何種文書之意思及曾為
    何項之意思表示，故認成立偽造署押罪（最高法院91年度臺
    非字第294號、第295號判決意旨參照），另一般鉗子及起子
    ，均係鐵質材料，質地堅硬，且末端鋒利，對人之生命、身
    體均會產危險，自屬刑法所稱之兇器。核被告犯罪事實一所
    為，係犯刑法第217條第1項之偽造署押罪；就犯罪事實二所
    為，係犯刑法第349條第1項之收受贓物罪；就犯罪事實三所
    為，係犯刑法第321條第1項第3款之加重竊盜罪。被告冒用
    「丁○○」名義先後多次於犯罪事實一所示之文件上偽造「
    丁○○」署押之行為，無非欲達最終之偽造署押目的，顯係
    接續之意思，於密接時間、地點，以類似方法分別犯同一之
    罪，在刑法評價上自宜評價為包括之一接續行為，為接續犯
    ，僅論以一罪。又被告所犯上開偽造署押、2次收受贓物及
    加重竊盜罪間，均犯意各別，行為有異，應予分論併罰。爰
    審酌被告素行不佳，有前科紀錄表在卷足稽，及犯罪動機、
    所生危害、犯後態度等一切情狀，量處如主文所示之刑，並
    定其執行刑；至被告偽造之上開「丁○○」署押共計49枚，
    依刑法第219條規定，宣告沒收，另未扣案鉗子及一字起子
    各一支，未免將來執行困擾，爰不諭知沒收。
三、據上論斷，應依刑事訴訟法第二百七十三條之一第一項、第
    二百九十九條第一項前段，刑法第二百十七條第一項、第三
    百四十九條第一項、第三百二十一條第一項第三款、第五十
    一條第五款、第二百十九條，刑法施行法第一條之一，判決
    如主文。
中    華    民    國    97    年    9     月    18    日
                  刑事第一庭    法  官  林清鈞
上正本證明與原本無異。
如不服本判決，應於收受送達後10日內向本院提出上訴書狀（應
敘述具體理由並附繕本）。
上訴書狀如未敘述理由，應於上訴期間屆滿後20日內補提理由書
於本院。
                                書記官  陳貴卿
中    華    民    國    97    年    9     月    18    日
附錄論罪科刑法條
刑法第217條第1項
偽造印章、印文或署押，足以生損害於公眾或他人者，處 3 年以
下有期徒刑。
刑法第349條第1項
收受贓物者，處 3 年以下有期徒刑、拘役或 5 百元以下罰金。
刑法第321條第1項
犯竊盜罪而有左列情形之一者，處六月以上、五年以下有期徒刑
：
三、攜帶兇器而犯之者。


司法院資訊處製作；財團法人民間司法改革基金會備份。
